臺灣嘉義地方法院刑事判決　　　　　　　100年度訴字第160號
公　訴　人　臺灣嘉義地方法院檢察署檢察官
被　　　告　林孟賢
指定辯護人　本院公設辯護人　顏玲玲
上列被告因違反毒品危害防制條例案件，經檢察官提起公訴（10
0年度毒偵字第479號），被告於本院行準備程序時就犯罪事實為
有罪之陳述，本院合議庭裁定由受命法官改依簡式審判程序後，
聲請改依協商程序而為判決，本院判決如下：
    主  文
林孟賢施用第一級毒品，處有期徒刑柒月，扣案之第一級毒品海
洛因貳包（合計驗餘淨重貳點貳伍玖公克），均沒收銷燬之；上
開毒品外包裝貳個，均沒收。又施用第二級毒品，處有期徒刑參
月，扣案之第二級毒品甲基安非他命肆包（合計驗後淨重肆點壹
肆陸公克），均沒收銷燬之；上開毒品外包裝肆個，沒收。應執
行有期徒刑捌月，扣案之海洛因貳包（合計驗餘淨重貳點貳伍玖
公克）、甲基安非他命肆包（合計驗後淨重肆點壹肆陸公克），
均沒收銷燬之；上開毒品外包裝陸個，均沒收。
    犯罪事實
一、林孟賢前因施用毒品案件，經臺灣臺南地方法院以九十九年
    度毒聲字第一○五號裁定送觀察勒戒後，因認無繼續施用毒
    品之傾向，於民國九十九年五月二十六日釋放出所，並經臺
    灣臺南地方法院檢察署檢察官以九十九年度毒偵字第八六二
    號為不起訴處分確定。詎其猶不知悔改，於九十九年九月十
    五日下午某時許，在臺南市○○街三二五巷三十三號「北海
    釣蝦場」內，以新臺幣（下同）八千元之價格，向某真實姓
    名年籍不詳、綽號「阿貴」之成年男子，購得第一級毒品海
    洛因及第二級毒品安非他命數包，欲供己施用，並於觀察勒
    戒執行完畢釋放後五年內，復各別基於施用第一級毒品與第
    二級毒品之犯意，於（一）九十九年九月十五日傍晚某時，
    在上開釣蝦場內，以針筒注射方式，施用第一級毒品海洛因
    一次；（二）另於九十九年九月十六日凌晨某時，在其臺南
    市○○區○○路三段一三三巷九十六號住處房間內，以玻璃
    球燒烤吸食煙霧方式，施用第二級毒品甲基安非他命一次。
    嗣於九十九年九月十六日凌晨一時三十二分許，在臺南市○
    區○○街二八五巷二十一弄九號前，為警查獲持有第一級毒
    品海洛因二包（檢驗前淨重各為零點二二一公克、零點零五
    八公克）及第二級毒品甲基安非他命（合計驗後淨重四‧一
    四六公克），而悉上情。
二、案經臺南市警察局報由臺灣臺南地方法院檢察署呈請臺灣高
    等法院檢察署令轉臺灣嘉義地方法院檢察署檢察官偵查起訴
    。
    理  由
一、本件被告林孟賢所涉犯者為毒品危害防制條例第十條第一項
    、第二項法定刑分別為「六月以上五年以下有期徒刑」、「
    三年以下有期徒刑」之施用第一級、第二級毒品罪，非死刑
    、無期徒刑、最輕本刑為三年以上有期徒刑之罪或高等法院
    管轄第一審案件。本院行準備程序中，被告就被訴事實為有
    罪之陳述，經告知被告簡式審判程序之旨，並聽取檢察官及
    被告之意見後，本院爰依刑事訴訟法第二百七十三條之一第
    一項裁定由受命法官獨任進行簡式審判程序。因此，本件簡
    式審判程序之證據調查依刑事訴訟法第二百七十三條之二規
    定不受同法第一百五十九條第一項、第一百六十一條之二、
    第一百六十一條之三、第一百六十三條之一及第一百六十四
    條至第一百七十條規定之限制。此外，本件於本院裁定進行
    簡式審判程序後，檢察官請求就被告願受科刑之範圍於審判
    外進行協議，經本院同意且指定本院公設辯護人顏玲玲協助
    進行協商，而由檢察官聲請本院改依協商程序而為判決，均
    合先敘明。
二、證據：
（一）被告於警詢、偵查中及本院審理時之自白。
（二）採尿同意書、臺南市警察局保安警察隊送驗尿液年籍對照
      表（警卷第14至15頁）、長榮大學確認報告（偵卷第35頁
      ）。
（三）扣案毒品海洛因二包、甲基安非他命四包。
（四）臺南市警察局搜索扣押筆錄、扣押物品目錄表、毒品初步
      檢驗照片及高雄市凱旋醫院九十九年十二月二十四日高市
      凱醫驗字第一四五七五號濫用藥物成品檢驗鑑定書。
（五）高雄醫學大學附設中和紀念醫院檢驗報告（報告編號：00
      000-000）。
（六）臺灣高等法院被告前案紀錄表。
三、協商內容：
    本件經檢察官與被告於審判外達成協商之合意，且被告已認
    罪，其合意內容為：「被告就其所施用第一級毒品罪，願受
    有期徒刑七月宣告，施用第二級毒品罪，願受有期徒刑三月
    宣告，應執行有期徒刑八月，扣案海洛因、甲基安非他命均
    沒收銷燬。起訴持有部分與施用第一、二級毒品為吸收關係
    ，不另論罪。」經查，上開協商合意並無刑事訴訟法第四百
    五十五條之四第一項所列情形之一，檢察官聲請改依協商程
    序而為判決，本院爰不經言詞辯論，於協商合意範圍內為協
    商判決。
四、公訴意旨另以：被告於九十九年九月十六日凌晨一時三十二
    分許，在臺南市○區○○街二八五巷二十一弄九號前，為警
    查獲持有第一級毒品海洛因二包（檢驗前淨重各為零點二二
    一公克、零點零五八公克）及第二級毒品甲基安非他命（毛
    重五公克），因認被告另涉犯毒品危害防制條例第十一條第
    一項、第二項之持有第一、二級毒品罪云云，惟查被告就扣
    案之前揭毒品，於審理中供述係販入後供九十六年九月十五
    日及十六日施用所餘之毒品，並非另行起意持有，檢察官又
    無證據證明係施用後另行購入持有，而無積極證據足資認定
    被告另違反毒品危害防制條例第十一條第一項、第二項之持
    有毒品犯行，原應為無罪之諭知，惟檢察官就前揭施用與持
    有之罪數，於審理中更正主張係吸收關係，而與前揭施用毒
    品有罪部分有一罪關係，爰不另為無罪之諭知。
五、適用之法條：
    依刑事訴訟法第二百七十三條之一第一項、第四百五十五條
    之二第一項、第四百五十五條之四第二項、第四百五十五條
    之八、第四百五十四條，毒品危害防制條例第十條第一項、
    第二項、第十八條第一項前段，刑法第十一條前段、第五十
    一條第五款、第三十八條第一項第二款。
六、依刑事訴訟法第四百五十五條之十，本件除有同法第四百五
    十五條之四第一項第一款「有前條第二項之撤銷合意或撤回
    協商聲請者」、第二款「被告協商之意思非出於自由意志者
    」、第四款「被告所犯之罪非第四百五十五條之二第一項所
    定得以聲請協商判決者」、第六款「被告有其他較重之裁判
    上一罪之犯罪事實者」、第七款「法院認應諭知免刑或免訴
    、不受理者」所定情形之一，或協商判決違反同條第二項「
    除有前項所定情形之一者外，法院應不經言詞辯論，於協商
    合意範圍內為判決。法院為協商判決所科之刑，以宣告緩刑
    、二年以下有期徒刑、拘役或罰金為限之規定者」，不得上
    訴。如有刑事訴訟法第四百五十五條之十所定得提起上訴之
    情事，且不服本判決，應於判決送達之日起十日內，向本院
    提出上訴狀。
中    華    民    國   100    年    2     月    25    日
                  刑事第五庭    法  官  蔡廷宜
以上正本證明與原本無異。
本判決除有刑事訴訟法第455條之4第1項第1款、第2款、第4款、
第6款、第7款所定情形之一，或違反同條第2項規定外，不得上
訴。如有上開得上訴之情形，應於收受判決後10日內向本院提出
上訴書狀，並應敘述具體理由；其未敘述上訴理由者，應於上訴
期間屆滿後20日內向本院補提理由書「切勿逕送上級法院」。告
訴人或被害人如對於本判決不服者，應具備理由請求檢察官上訴
，其上訴期間之計算係以檢察官收受判決正本之日期為準。
中    華    民    國   100    年    2     月    25    日
                                書記官  林美足
附記本判決論罪之法條全文
毒品危害防制條例第10條
施用第一級毒品者，處 6 月以上 5 年以下有期徒刑。
施用第二級毒品者，處 3 年以下有期徒刑。